sv: Skärskyddsklass: ANSI A1; ANSI A2; ANSI A3; ANSI A4; ANSI A5; ANSI A6; ANSI A7; ANSI A8; ANSI A9; CE-nivå 1; CE-nivå 2; CE-nivå 3; CE-nivå 4; CE-nivå 5; Annat
da: Skæremodstandsklassificering: ANSI A1; ANSI A2; ANSI A3; ANSI A4; ANSI A5; ANSI A6; ANSI A7; ANSI A8; ANSI A9; CE-niveau 1; CE-niveau 2; CE-niveau 3; CE-niveau 4; CE-niveau 5; Andet
pl: Klasa odporności na przecięcie: ANSI A1; ANSI A2; ANSI A3; ANSI A4; ANSI A5; ANSI A6; ANSI A7; ANSI A8; ANSI A9; CE poziom 1; CE poziom 2; CE poziom 3; CE poziom 4; CE poziom 5; Inne
lt-LT: Atsparumo pjovimui įvertinimas: ANSI A1; ANSI A2; ANSI A3; ANSI A4; ANSI A5; ANSI A6; ANSI A7; ANSI A8; ANSI A9; CE 1 lygis; CE 2 lygis; CE 3 lygis; CE 4 lygis; CE 5 lygis; Kita
ko: 절단 저항 등급: ANSI A1; ANSI A2; ANSI A3; ANSI A4; ANSI A5; ANSI A6; ANSI A7; ANSI A8; ANSI A9; CE Level 1; CE Level 2; CE Level 3; CE Level 4; CE Level 5; 기타
fi: Viiltosuojausluokitus: ANSI A1; ANSI A2; ANSI A3; ANSI A4; ANSI A5; ANSI A6; ANSI A7; ANSI A8; ANSI A9; CE-taso 1; CE-taso 2; CE-taso 3; CE-taso 4; CE-taso 5; Muu
ru: Рейтинг стойкости к порезам: ANSI A1; ANSI A2; ANSI A3; ANSI A4; ANSI A5; ANSI A6; ANSI A7; ANSI A8; ANSI A9; Уровень CE 1; Уровень CE 2; Уровень CE 3; Уровень CE 4; Уровень CE 5; Другое
th: ระดับความต้านทานการตัด: ANSI A1; ANSI A2; ANSI A3; ANSI A4; ANSI A5; ANSI A6; ANSI A7; ANSI A8; ANSI A9; CE Level 1; CE Level 2; CE Level 3; CE Level 4; CE Level 5; อื่นๆ
vi: Xếp hạng khả năng chống cắt: ANSI A1; ANSI A2; ANSI A3; ANSI A4; ANSI A5; ANSI A6; ANSI A7; ANSI A8; ANSI A9; CE Level 1; CE Level 2; CE Level 3; CE Level 4; CE Level 5; Khác
sk-SK: Hodnotenie odolnosti voči prerezaniu: ANSI A1; ANSI A2; ANSI A3; ANSI A4; ANSI A5; ANSI A6; ANSI A7; ANSI A8; ANSI A9; Úroveň CE 1; Úroveň CE 2; Úroveň CE 3; Úroveň CE 4; Úroveň CE 5; Iné
bg-BG: Степен на устойчивост на срязване: ANSI A1; ANSI A2; ANSI A3; ANSI A4; ANSI A5; ANSI A6; ANSI A7; ANSI A8; ANSI A9; CE ниво 1; CE ниво 2; CE ниво 3; CE ниво 4; CE ниво 5; Други
ro-RO: Clasificarea rezistenței la tăiere: ANSI A1; ANSI A2; ANSI A3; ANSI A4; ANSI A5; ANSI A6; ANSI A7; ANSI A8; ANSI A9; CE Nivelul 1; CE Nivelul 2; CE Nivelul 3; CE Nivelul 4; CE Nivelul 5; Altele
ja: 耐切創性評価: ANSI A1; ANSI A2; ANSI A3; ANSI A4; ANSI A5; ANSI A6; ANSI A7; ANSI A8; ANSI A9; CEレベル1; CEレベル2; CEレベル3; CEレベル4; CEレベル5; その他
nb: Kuttmotstandsklassifisering: ANSI A1; ANSI A2; ANSI A3; ANSI A4; ANSI A5; ANSI A6; ANSI A7; ANSI A8; ANSI A9; CE-nivå 1; CE-nivå 2; CE-nivå 3; CE-nivå 4; CE-nivå 5; Annet
pt-PT: Classificação da resistência ao corte: ANSI A1; ANSI A2; ANSI A3; ANSI A4; ANSI A5; ANSI A6; ANSI A7; ANSI A8; ANSI A9; CE nível 1; CE nível 2; CE nível 3; CE nível 4; CE nível 5; Outro
de: Schnittfestigkeitsklasse: ANSI A1; ANSI A2; ANSI A3; ANSI A4; ANSI A5; ANSI A6; ANSI A7; ANSI A8; ANSI A9; CE-Level 1; CE-Level 2; CE-Level 3; CE-Level 4; CE-Level 5; Sonstige
en: Cut resistance rating: ANSI A1; ANSI A2; ANSI A3; ANSI A4; ANSI A5; ANSI A6; ANSI A7; ANSI A8; ANSI A9; CE Level 1; CE Level 2; CE Level 3; CE Level 4; CE Level 5; Other
fr: Indice de résistance à la coupure: ANSI A1; ANSI A2; ANSI A3; ANSI A4; ANSI A5; ANSI A6; ANSI A7; ANSI A8; ANSI A9; Niveau CE 1; Niveau CE 2; Niveau CE 3; Niveau CE 4; Niveau CE 5; Autre
zh-TW: 抗切割等級: ANSI A1; ANSI A2; ANSI A3; ANSI A4; ANSI A5; ANSI A6; ANSI A7; ANSI A8; ANSI A9; CE Level 1; CE Level 2; CE Level 3; CE Level 4; CE Level 5; 其他
tr: Kesilme direnci derecesi: ANSI A1; ANSI A2; ANSI A3; ANSI A4; ANSI A5; ANSI A6; ANSI A7; ANSI A8; ANSI A9; CE Seviye 1; CE Seviye 2; CE Seviye 3; CE Seviye 4; CE Seviye 5; Diğer
zh-CN: 防切割等级: ANSI A1; ANSI A2; ANSI A3; ANSI A4; ANSI A5; ANSI A6; ANSI A7; ANSI A8; ANSI A9; CE 1 级; CE 2 级; CE 3 级; CE 4 级; CE 5 级; 其他
cs: Stupeň odolnosti proti proříznutí: ANSI A1; ANSI A2; ANSI A3; ANSI A4; ANSI A5; ANSI A6; ANSI A7; ANSI A8; ANSI A9; CE úroveň 1; CE úroveň 2; CE úroveň 3; CE úroveň 4; CE úroveň 5; Jiné
el: Βαθμολογία αντοχής στην κοπή: ANSI A1; ANSI A2; ANSI A3; ANSI A4; ANSI A5; ANSI A6; ANSI A7; ANSI A8; ANSI A9; CE Επίπεδο 1; CE Επίπεδο 2; CE Επίπεδο 3; CE Επίπεδο 4; CE Επίπεδο 5; Άλλο
sl-SI: Stopnja odpornosti proti urezninam: ANSI A1; ANSI A2; ANSI A3; ANSI A4; ANSI A5; ANSI A6; ANSI A7; ANSI A8; ANSI A9; CE Level 1; CE Level 2; CE Level 3; CE Level 4; CE Level 5; Drugo
it: Grado di resistenza al taglio: ANSI A1; ANSI A2; ANSI A3; ANSI A4; ANSI A5; ANSI A6; ANSI A7; ANSI A8; ANSI A9; Livello CE 1; Livello CE 2; Livello CE 3; Livello CE 4; Livello CE 5; Altro
hr-HR: Ocjena otpornosti na rezanje: ANSI A1; ANSI A2; ANSI A3; ANSI A4; ANSI A5; ANSI A6; ANSI A7; ANSI A8; ANSI A9; CE razina 1; CE razina 2; CE razina 3; CE razina 4; CE razina 5; Ostalo
es: Clasificación de resistencia a cortes: ANSI A1; ANSI A2; ANSI A3; ANSI A4; ANSI A5; ANSI A6; ANSI A7; ANSI A8; ANSI A9; Nivel CE 1; Nivel CE 2; Nivel CE 3; Nivel CE 4; Nivel CE 5; Otro
nl: Snijbestendigheid classificatie: ANSI A1; ANSI A2; ANSI A3; ANSI A4; ANSI A5; ANSI A6; ANSI A7; ANSI A8; ANSI A9; CE-niveau 1; CE-niveau 2; CE-niveau 3; CE-niveau 4; CE-niveau 5; Overig
hu: Vágásvédelmi besorolás: ANSI A1; ANSI A2; ANSI A3; ANSI A4; ANSI A5; ANSI A6; ANSI A7; ANSI A8; ANSI A9; CE 1. szint; CE 2. szint; CE 3. szint; CE 4. szint; CE 5. szint; Egyéb
pt-BR: Classificação de resistência ao corte: ANSI A1; ANSI A2; ANSI A3; ANSI A4; ANSI A5; ANSI A6; ANSI A7; ANSI A8; ANSI A9; Nível CE 1; Nível CE 2; Nível CE 3; Nível CE 4; Nível CE 5; Outros